臺灣臺南地方法院刑事判決　　　　　　　100年度易字第394號
公　訴　人　臺灣臺南地方法院檢察署檢察官
被　　　告　徐丞德
上列被告因竊盜案件，經檢察官提起公訴（100年度偵字第2187號）
，本院判決如下：
    主  文
徐丞德犯如附表所示之罪，各處如附表所示之刑。應執行有期徒
刑肆年拾月，扣案之鋼絲鉗貳支、鐵製十字螺絲起子壹支及橡膠
手套壹雙均沒收
    事  實
一、徐丞德基於意圖為自己不法所有之犯意，先後於附表所示時
    間、地點，以附表所示之竊盜手法，竊取附表所示之物品得
    手，並將附表所示竊得之電纜線內之銅線、水溝蓋變賣得款
    供己花用。嗣徐丞德因另案通緝之案件，於民國 100年1月8
    日在臺南市西港區中洲10號遭警逮捕後，徐丞德即於附表所
    示之犯罪尚未為警發覺前，主動向警員告知其有附表之竊盜
    行為，而循線查獲前情，並扣得其所有供實行附表所示竊盜
    行為使用之鋼絲鉗2支、鐵製十字螺絲起子1支及橡膠手套1
    雙。
二、案經臺南市政府警察局佳里分局報請臺灣臺南地方法院檢察
    署檢察官偵查起訴。
  理  由
一、本件係經被告徐丞德於準備程序為有罪之表示，而經本院裁
    定以簡式審判程序加以審理，依刑事訴訟法第273條之2、第
    159條第2項規定，不適用傳聞法則有關限制證據能力之相關
    規定，合先敘明。
二、訊據被告對於上揭事實均坦承不諱，核與證人方火山、黃允
    儀、莊文德、黃振隆、洪秀華、王安心、黃明、陳世民、杜
    書榮於司法警察調查中陳述之情節相符，並有臺南市政府警
    察局佳里分局搜索扣押筆錄、扣押物品目錄表各 1份及查獲
    扣案物相片10張、行竊現場蒐證照片24張可稽，復有供竊盜
    使用之鋼絲鉗2支、鐵製十字螺絲起子1支、橡膠手套 1雙以
    及附表所示遭竊電纜線之外皮約13公斤扣案為證，事證明確
    ，被告犯行洵堪認定。
三、按被告行為後，刑法第321條加重竊盜罪之規定業於100 年1
    月26日修正公布，並於同年月28日生效。關於該條第1項第3
    款之攜帶兇器竊盜，修正後該項之法定刑業由原定之「6 月
    以上、5年以下有期徒刑」，修正為「 6月以上、5年以下有
    期徒刑，得併科新臺幣10萬元以下罰金」，已增加罰金刑為
    法定刑，涉及科刑規範之變更，自有新舊法比較適用之必要
    ；而依刑法第2條第1項揭示之「從舊從輕」原則比較該條修
    正前、後規定之適用結果，因修正前該條規定之法定刑並無
    併科罰金，修正後之刑法第321條第1項規定顯未較有利於被
    告，自應適用被告行為時法即修正前之刑法第321條第1項規
    定予以論罪科刑。次按足以剪斷電纜線之鋼絲鉗，以及能夠
    鬆開電攬線接頭螺絲之鐵製十字螺絲起子，均屬鐵製且尖硬
    、銳利之器具，客觀上均足以威脅人之生命身體之安全，可
    供兇器使用，則核被告所為，係犯如附表所示之罪。再證人
    即承辦之偵查佐邱耀祺於審理中證稱：我們係因另案通緝之
    案件而緝獲被告，而在被告供陳並帶我們至附表所示竊案現
    場之前，因為被害人均無報案，我們完全不知道也無情資或
    其他消息顯示被告有附表所示之犯行，係因被告供陳並帶我
    們至附表所示竊案現場，我們始請被害人前來製作筆錄而確
    認有附表所示之犯罪等語（見審卷第25、26頁），是以被告
    於偵查犯罪職權之公務員尚未發覺附表所示之犯罪之前，即
    主動向警員告知其有附表所示之竊盜行為，並接受裁判，開
    部分業合乎刑法第62前段所指對於未發覺之罪自首而受裁判
    之要件，且被告坦認未遭發覺之竊盜犯行並供出犯罪過程，
    助益犯罪事實之偵查釐清，堪認其自首係出於內心悔悟，故
    依刑法第62條前段規定，就附表所示之犯罪，均減輕其刑。
五、爰審酌被告年輕力壯，竟基於一己之貪念，不思循正途賺取
    財物，任意竊取他人物品，侵害他人之財產權及妨礙社會安
    全，然念及其於犯後尚知坦承犯行，並將犯罪過程供述清楚
    ，容見有坦白認錯之意，犯後態度堪認良好，並考量附表所
    示造成損害程度之狀況等一切情狀，分別量處如附表所示之
    刑，並定其應執行刑。扣案之鋼絲鉗 2支、鐵製十字螺絲起
    子1支及橡膠手套1雙，係被告所有且供實行附表所示竊盜犯
    行使用之物，為被告供承在卷，應依刑法第38條第1項第3款
    規定宣告沒收。至於同扣案之棉質手套2雙、老虎鉗3支及香
    蕉刀 1支，被告堅稱並未供附表所示犯行使用等語，檢察官
    亦未舉證說明該批物品與本件犯行之關連，又同扣案之電纜
    線外皮約13公斤，係附表所示被竊之電纜線遭被告抽取銅線
    後所殘留之外皮，本非被告所有之物，且上開物品復非違禁
    物或須義務沒收之物，故均不併予宣告沒收，附此敘明。
據上論斷，應依刑事訴訟法第 299條第1項前段、第273條之1第1
項，修正前刑法第321條第1項第3款，刑法第2條第1項前段、第6
2條前段、第51條第1項第5款，判決如主文。
本案經檢察官宋文宏到庭執行職務。
中    華    民    國   100    年    5     月    13    日
                  刑事第三庭  法  官  陳威龍
以上正本證明與原本無異。
如不服本判決應於收受本判決後10日內向本院提出上訴書狀，並
應敘述具體理由。其未敘述上訴理由者，應於上訴期間屆滿後20
日內向本院補提理由書狀（均須按他造當事人之人數附繕本）「
切勿逕送上級法院」。
                              書記官  蘇嬿合
中    華    民    國   100    年    5     月    13    日
附錄本案論罪科刑法條全文：
刑法第321條第1項第3款：
犯竊盜罪而有左列情形之一者，處 6 月以上、 5 年以下有期徒
刑：
三、攜帶兇器而犯之者。
附表：
┌──┬───┬────┬───────────────┬───────┬──────────┐
│編號│時間  │地點    │竊盜手法及竊得之物            │所犯法條      │所處罪名及刑責      │
├──┼───┼────┼───────────────┼───────┼──────────┤
│ １ │99年4 │位於臺南│徐丞德攜帶其所有之鋼絲鉗2支及 │刑法第321條第1│徐丞德攜帶兇器竊盜，│
│    │月中旬│市七股區│鐵製十字螺絲起子1支至左列地點 │項第3款       │處有期徒刑陸月。扣案│
│    │某日  │三股109 │，戴上其所有之橡膠手套1雙，先 │              │之鋼絲鉗貳支、鐵製十│
│    │      │地號土地│持上開螺絲起子將黃明所有之22M/│              │字螺絲起子壹支及橡膠│
│    │      │上之魚塭│/M平方銅玻璃電纜線之接頭螺絲鬆│              │手套壹雙均沒收。    │
│    │      │        │開，再持上揭鋼絲鉗切斷電纜線取│              │                    │
│    │      │        │走，而竊取約450公尺之電纜線得 │              │                    │
│    │      │        │手【造成損失約新臺幣（下同）81│              │                    │
│    │      │        │000元】。                     │              │                    │
├──┼───┼────┼───────────────┼───────┼──────────┤
│ ２ │99年6 │位於臺南│徐丞德攜帶其所有之鋼絲鉗2支及 │刑法第321條第1│徐丞德攜帶兇器竊盜，│
│    │月中旬│市七股區│鐵製十字螺絲起子1支至左列地點 │項第3款       │處有期徒刑伍月。扣案│
│    │某日  │三股子段│，戴上其所有之橡膠手套1雙，先 │              │之鋼絲鉗貳支、鐵製十│
│    │      │161之1地│持上開螺絲起子將莊文德所有之22│              │字螺絲起子壹支及橡膠│
│    │      │號土地上│M/ /M平方銅玻璃電纜線之接頭螺 │              │手套壹雙（均與上開編│
│    │      │之魚塭  │絲鬆開，再持上揭鋼絲鉗切斷電纜│              │號１所示之物相同）均│
│    │      │        │線取走，而竊取約60公尺之電纜線│              │沒收。              │
│    │      │        │得手（造成損失約5000元）。    │              │                    │
├──┼───┼────┼───────────────┼───────┼──────────┤
│ ３ │99年7 │位於臺南│徐丞德攜帶其所有之鋼絲鉗2支及 │刑法第321條第1│徐丞德攜帶兇器竊盜，│
│    │月下旬│市西港區│鐵製十字螺絲起子1支至左列地點 │項第3款       │處有期徒刑陸月。扣案│
│    │某日  │營西2之2│，戴上其所有之橡膠手套1雙，搬 │              │之鋼絲鉗貳支、鐵製十│
│    │      │地號土地│走洪秀華所有之鐵絲網片水溝蓋10│              │字螺絲起子壹支及橡膠│
│    │      │上之養豬│片而竊取得手（造成損失約70000 │              │手套壹雙（均與上開編│
│    │      │場      │元）。                        │              │號１所示之物相同）均│
│    │      │        │                              │              │沒收。              │
├──┼───┼────┼───────────────┼───────┼──────────┤
│ ４ │99年9 │位於臺南│徐丞德攜帶其所有之鋼絲鉗2支及 │刑法第321條第1│徐丞德攜帶兇器竊盜，│
│    │月至同│市七股區│鐵製十字螺絲起子1支至左列地點 │項第3款       │處有期徒刑陸月。扣案│
│    │年12月│十分塭段│，戴上其所有之橡膠手套1雙，先 │              │之鋼絲鉗貳支、鐵製十│
│    │間某日│80之5地 │持上開螺絲起子將杜書榮所有之22│              │字螺絲起子壹支及橡膠│
│    │      │號土地上│M/ /M平方銅玻璃電纜線之接頭螺 │              │手套壹雙（均與上開編│
│    │      │之魚塭  │絲鬆開，再持上揭鋼絲鉗切斷電纜│              │號１所示之物相同）均│
│    │      │        │線取走，而竊取電纜線得手（與編│              │沒收。              │
│    │      │        │號5合計竊得約600公尺之電纜線，│              │                    │
│    │      │        │造成損失共約10800元）。       │              │                    │
├──┼───┼────┼───────────────┼───────┼──────────┤
│ ５ │99年9 │位於臺南│徐丞德攜帶其所有之鋼絲鉗2支及 │刑法第321條第1│徐丞德攜帶兇器竊盜，│
│    │月至同│市七股區│鐵製十字螺絲起子1支至左列地點 │項第3款       │處有期徒刑陸月。扣案│
│    │年12月│十分塭段│，戴上其所有之橡膠手套1雙，先 │              │之鋼絲鉗貳支、鐵製十│
│    │間某日│80之5地 │持上開螺絲起子將杜書榮所有之22│              │字螺絲起子壹支及橡膠│
│    │      │號土地上│M/ /M平方銅玻璃電纜線之接頭螺 │              │手套壹雙（均與上開編│
│    │      │之魚塭  │絲鬆開，再持上揭鋼絲鉗切斷電纜│              │號１所示之物相同）均│
│    │      │        │線取走，而竊取電纜線得手（與編│              │沒收。              │
│    │      │        │號4合計竊得約600公尺之電纜線，│              │                    │
│    │      │        │造成損失共約10800元）。       │              │                    │
├──┼───┼────┼───────────────┼───────┼──────────┤
│ ６ │99年11│位於臺南│徐丞德攜帶其所有之鋼絲鉗2支及 │刑法第321條第1│徐丞德攜帶兇器竊盜，│
│    │月間某│市七股區│鐵製十字螺絲起子1支至左列地點 │項第3款       │處有期徒刑柒月。扣案│
│    │日    │三股子段│，戴上其所有之橡膠手套1雙，先 │              │之鋼絲鉗貳支、鐵製十│
│    │      │273地號 │持上開螺絲起子將陳世明所有之22│              │字螺絲起子壹支及橡膠│
│    │      │土地上之│M/ /M平方銅玻璃電纜線之接頭螺 │              │手套壹雙（均與上開編│
│    │      │魚塭    │絲鬆開，再持上揭鋼絲鉗切斷電纜│              │號１所示之物相同）均│
│    │      │        │線取走，而竊取電纜線得手（與編│              │沒收。              │
│    │      │        │號7合計竊得約2000公尺之電纜線 │              │                    │
│    │      │        │，造成損失共約360000元）。    │              │                    │
├──┼───┼────┼───────────────┼───────┼──────────┤
│ ７ │99年11│位於臺南│徐丞德攜帶其所有之鋼絲鉗2支及 │刑法第321條第1│徐丞德攜帶兇器竊盜，│
│    │月間某│市七股區│鐵製十字螺絲起子1支至左列地點 │項第3款       │處有期徒刑柒月。扣案│
│    │日    │三股子段│，戴上其所有之橡膠手套1雙，先 │              │之鋼絲鉗貳支、鐵製十│
│    │      │273地號 │持上開螺絲起子將陳世明所有之22│              │字螺絲起子壹支及橡膠│
│    │      │土地上之│M/ /M平方銅玻璃電纜線之接頭螺 │              │手套壹雙（均與上開編│
│    │      │魚塭    │絲鬆開，再持上揭鋼絲鉗切斷電纜│              │號１所示之物相同）均│
│    │      │        │線取走，而竊取電纜線得手（與編│              │沒收。              │
│    │      │        │號6合計竊得約2000公尺之電纜線 │              │                    │
│    │      │        │，造成損失共約360000元）。    │              │                    │
├──┼───┼────┼───────────────┼───────┼──────────┤
│ ８ │99年12│位於臺南│徐丞德攜帶其所有之鋼絲鉗2支及 │刑法第321條第1│徐丞德攜帶兇器竊盜，│
│    │月上旬│市安定區│鐵製十字螺絲起子1支至左列地點 │項第3款       │處有期徒刑伍月。扣案│
│    │某日  │海遼段62│，戴上其所有之橡膠手套1雙，先 │              │之鋼絲鉗貳支、鐵製十│
│    │      │1之1地號│持上開螺絲起子將方火山所有之22│              │字螺絲起子壹支及橡膠│
│    │      │土地上之│M/ /M平方銅玻璃電纜線之接頭螺 │              │手套壹雙（均與上開編│
│    │      │魚塭    │絲鬆開，再持上揭鋼絲鉗切斷電纜│              │號１所示之物相同）均│
│    │      │        │線取走，而竊取約100公尺之電纜 │              │沒收。              │
│    │      │        │線得手（造成損失約18000元）。 │              │                    │
├──┼───┼────┼───────────────┼───────┼──────────┤
│ ９ │99年12│位於臺南│徐丞德攜帶其所有之鋼絲鉗2支及 │刑法第321條第1│徐丞德攜帶兇器竊盜，│
│    │月上旬│市七股區│鐵製十字螺絲起子1支至左列地點 │項第3款       │處有期徒刑伍月。扣案│
│    │某日  │城子內段│，戴上其所有之橡膠手套1雙，先 │              │之鋼絲鉗貳支、鐵製十│
│    │      │334地號 │持上開螺絲起子將王安心所有之22│              │字螺絲起子壹支及橡膠│
│    │      │土地上之│M/ /M平方銅玻璃電纜線之接頭螺 │              │手套壹雙（均與上開編│
│    │      │魚塭    │絲鬆開，再持上揭鋼絲鉗切斷電纜│              │號１所示之物相同）均│
│    │      │        │線取走，而竊取約80公尺之電纜線│              │沒收                │
│    │      │        │得手（造成損失約22400元）。   │              │                    │
├──┼───┼────┼───────────────┼───────┼──────────┤
│ １０ │99年12│位於臺南│徐丞德攜帶其所有之鋼絲鉗2支及 │刑法第321條第1│徐丞德攜帶兇器竊盜，│
│    │月中旬│市西港區│鐵製十字螺絲起子1支至左列地點 │項第3款       │處有期徒刑伍月。扣案│
│    │某日  │中港18之│，戴上其所有之橡膠手套1雙，先 │              │之鋼絲鉗貳支、鐵製十│
│    │      │2地號土 │持上開螺絲起子將黃允儀所有之8M│              │字螺絲起子壹支及橡膠│
│    │      │地上之養│/ /M平方銅玻璃電纜線之接頭螺絲│              │手套壹雙（均與上開編│
│    │      │雞場    │鬆開，再持上揭鋼絲鉗切斷電纜線│              │號１所示之物相同）均│
│    │      │        │取走，而竊取約100公尺之電纜線 │              │沒收                │
│    │      │        │得手（造成損失約10000元）。   │              │                    │
├──┼───┼────┼───────────────┼───────┼──────────┤
│  │99年12│位於臺南│徐丞德攜帶其所有之鋼絲鉗2支及 │刑法第321條第1│徐丞德攜帶兇器竊盜，│
│    │月中旬│市西港區│鐵製十字螺絲起子1支至左列地點 │項第3款       │處有期徒刑伍月。扣案│
│    │某日  │中港48之│，戴上其所有之橡膠手套1雙，先 │              │之鋼絲鉗貳支、鐵製十│
│    │      │3地號土 │持上開螺絲起子將黃振隆所有之16│              │字螺絲起子壹支及橡膠│
│    │      │地上之魚│M/ /M平方銅玻璃電纜線之接頭螺 │              │手套壹雙（均與上開編│
│    │      │塭      │絲鬆開，再持上揭鋼絲鉗切斷電纜│              │號１所示之物相同）均│
│    │      │        │線取走，而竊取約120公尺之電纜 │              │沒收                │
│    │      │        │線得手（造成損失約5000元）。  │              │                    │
└──┴───┴────┴───────────────┴───────┴──────────┘